【裁判字號】    98,財管,23
【裁判日期】    980515
【裁判案由】    指定遺產管理人
【裁判全文】
臺灣雲林地方法院民事裁定              98年度財管字第23號
聲  請  人  台灣土地銀行股份有限公司
法定代理人  丁○○
代  理  人  丙○○
            鄭明和
關  係  人  甲○○律師
上列聲請人聲請對被繼承人乙○○選任遺產管理人事件，本院裁
定如下：
    主  文
選任甲○○律師（身分證：Ｚ000000000 號）為被繼承人乙○○
之遺產管理人。
准對被繼承人乙○○（男、民國○○年○ 月○○日生，身分證統一編
號：Ｚ000000000 號，最後住所：雲林縣東勢鄉○○村○○鄰○○
路23號，於民國97年12月1 日死亡）之繼承人為承認繼承之公示
催告。
被繼承人乙○○之繼承人，應自前項公示催告最後登載新聞紙之
日起，六個月內承認繼承。上述期限屆滿，無繼承人承認繼承時
，被繼承人乙○○之遺產，於清償債權，並交付遺贈物後，如有
賸餘即歸屬國庫。
程序費用新臺幣壹仟元由被繼承人乙○○之遺產負擔。
    理  由
一、按繼承開始時，繼承人之有無不明，而無親屬會議或親屬會
    議未於1 個月內選定遺產管理人者，利害關係人或檢察官得
    聲請法院選任遺產管理人，並由法院依公示催告程序，定6
    個月以上之期限，公告繼承人，命其於期限內承認繼承，民
    法第1177條，第1178條規定定有明文。
二、本件聲請意旨略以：被繼承人乙○○前向聲請人借款，未依
    約清償，有借據影本、支付命令及確定證明書等影本可按。
    詎其於97年12月1 日死亡，其法定繼承人均已依法聲明拋棄
    繼承，並經本院以98年度繼字第131 號准予備查在案，且未
    依民法第1177條規定選定遺產管理人，以致聲請人之債權一
    直無法獲得完全之清償，為保障聲請人之權益，爰依民法第
    1178條第2 項等規定，並聲請選任甲○○律師為被繼承人之
    遺產管理人等語。
三、經查，聲請人主張之事實，已據其提出戶籍謄本、借據影本
    、支付命令及確定證明書影本、及本院拋棄繼承事件（98年
    度繼字第131 號）准予備查函等文件為證，自堪信為真實。
    被繼承人之遺產，目前確屬無人承認繼承之狀態，參以本件
    未有親屬會議選定遺產管理人之資料，且聲請人為利害關係
    人等情，足認聲請人所為聲請，與前揭規定並無不合。從而
    ，聲請人聲請選任遺產管理人，應予准許，乃選任甲○○律
    師為該被繼承人之遺產管理人，並為承認繼承之公示催告。
四、依非訟事件法第21條第1 項前段、民法第1150條前段，裁定
    如主文。
中    華    民    國    98    年    5     月    15    日
                  家事法庭法  官  林秋火
以上正本係照原本作成。
如對本裁定抗告須於裁定送達後10日內向本院提出抗告狀，並應
繳納抗告費新台幣1000元。
中    華    民    國    98    年    5     月    15    日
                          書記官  林麗娟


司法院資訊處製作；財團法人民間司法改革基金會備份。
